lt-LT: Testuojama antikūnų klasė: Komplementas C3d; IgA; IgE; IgG; IgG4; Keli (IgE ir IgG); Bendras IgE; Kita
fi: Testattu vasta-aineluokka: Komplementti C3d; IgA; IgE; IgG; IgG4; Useita (IgE & IgG); Kokonais-IgE; Muu
el: Κατηγορία αντισώματος που δοκιμάζεται: Συμπλήρωμα C3d; IgA; IgE; IgG; IgG4; Πολλαπλά (IgE & IgG); Συνολική IgE; Άλλο
nb: Antistoffklasse testet: Komplement C3d; IgA; IgE; IgG; IgG4; Flere (IgE og IgG); Total IgE; Annet
ko: 검사된 항체 종류: 보체 C3d; IgA; IgE; IgG; IgG4; 복합 (IgE & IgG); 총 IgE; 기타
sv: Testad antikroppsklass: Komplement C3d; IgA; IgE; IgG; IgG4; Flera (IgE & IgG); Total IgE; Övrigt
th: คลาสแอนติบอดีที่ทดสอบ: คอมพลีเมนต์ C3d; IgA; IgE; IgG; IgG4; หลายชนิด (IgE & IgG); IgE ทั้งหมด; อื่นๆ
zh-CN: 检测的抗体类别: 补体 c3d; iga; ige; igg; igg4; 多重（IgE 和 IgG）; 总 IgE; 其他
fr: Classe d’anticorps testée: Complément C3d; IgA; IgE; IgG; IgG4; Multiple (IgE et IgG); IgE total; Autre
ru: Тестируемый класс антител: Комплемент C3d; IgA; IgE; IgG; IgG4; Множественные (IgE и IgG); Общий IgE; Другой
it: Classe di anticorpi testata: Complemento C3d; IgA; IgE; IgG; IgG4; Multiplo (IgE e IgG); IgE totali; Altro
zh-TW: 檢測的抗體類別: 補體 C3d; IgA; IgE; IgG; IgG4; 多重（IgE 和 IgG）; 總 IgE; 其他
hr-HR: Testirana klasa antitijela: Komplement C3d; IgA; IgE; IgG; IgG4; Višestruki (IgE i IgG); Ukupni IgE; Ostalo
da: Antistofklasse testet: Komplement C3d; IgA; IgE; IgG; IgG4; Flere (IgE & IgG); Total IgE; Andet
ja: 検査される抗体クラス: 補体C3d; IgA; IgE; IgG; IgG4; 複数（IgE & IgG）; 総IgE; その他
cs: Testovaná třída protilátek: Komplement C3d; IgA; IgE; IgG; IgG4; Vícenásobné (IgE a IgG); Celkové IgE; Jiné
en: Antibody class tested: Complement C3d; IgA; IgE; IgG; IgG4; Multiple (IgE & IgG); Total IgE; Other
sk-SK: Testovaná trieda protilátok: Komplement C3d; IgA; IgE; IgG; IgG4; Viaceré (IgE a IgG); Celkové IgE; Iné
pt-PT: Classe de anticorpo testada: Complemento C3d; IgA; IgE; IgG; IgG4; Múltiplo (IgE e IgG); IgE total; Outro
nl: Geteste antilichaamklasse: Complement C3d; IgA; IgE; IgG; IgG4; Meerdere (IgE & IgG); Totaal IgE; Andere
bg-BG: Тестван клас антитела: Комплемент C3d; IgA; IgE; IgG; IgG4; Множествени (IgE и IgG); Общ IgE; Други
de: Getestete Antikörperklasse: Komplement C3d; IgA; IgE; IgG; IgG4; Mehrere (IgE & IgG); Gesamt-IgE; Sonstiges
ro-RO: Clasă de anticorpi testată: Complement C3d; IgA; IgE; IgG; IgG4; Multiple (IgE și IgG); IgE total; Altele
sl-SI: Testiran razred protiteles: Komplement C3d; IgA; IgE; IgG; IgG4; Večkratno (IgE in IgG); Skupni IgE; Drugo
pt-BR: Classe de anticorpo testada: Complemento C3d; IgA; IgE; IgG; IgG4; Múltiplo (IgE e IgG); IgE total; Outro
tr: Test edilen antikor sınıfı: Kompleman C3d; IgA; IgE; IgG; IgG4; Çoklu (IgE ve IgG); Total IgE; Diğer
es: Clase de anticuerpo analizada: Complemento C3d; IgA; IgE; IgG; IgG4; Múltiple (IgE e IgG); IgE total; Otros
vi: Loại kháng thể được kiểm tra: Bổ thể C3d; IgA; IgE; IgG; IgG4; Nhiều loại (IgE & IgG); IgE tổng; Khác
hu: Vizsgált antitestosztály: Komplement C3d; IgA; IgE; IgG; IgG4; Többféle (IgE és IgG); Összes IgE; Egyéb
pl: Testowana klasa przeciwciał: Dopełniacz C3d; IgA; IgE; IgG; IgG4; Wielokrotne (IgE i IgG); Całkowite IgE; Inne